【裁判字號】    99,撤緩,80
【裁判日期】    990716
【裁判案由】    聲請撤銷緩刑
【裁判全文】
臺灣新竹地方法院刑事裁定              99年度撤緩字第80號
聲   請   人  臺灣新竹地方法院檢察署檢察官
受保護管束人  甲○○
上列聲請人因受保護管束人犯詐欺案件（本院98年度審竹簡字第
39號），聲請撤銷緩刑之宣告（99年執聲字第560號），本院裁
定如下：
    主  文
本院九十八年度審竹簡字第三九號判決對甲○○之緩刑宣告撤銷
。
    理  由
一、聲請意旨略以：上開受保護管束人因詐欺案件，經本院於民
    國98年5 月8 日以98年度審竹簡字第39號判決判處有期徒刑
    4 月，如易科罰金，以新臺幣1,000 元折算1 日，緩刑2 年
    ，緩刑期間內付保護管束，並應向指定之公益團體、地方自
    治團體或社區提供80小時之義務勞務確定。嗣由臺灣新竹地
    方法院檢察署（下稱新竹地檢署）以98年度執緩字第34號於
    （自98年6 月5 日至99年6 月5 日止）應履行80小時義務勞
    務，但只完成4 小時義務勞務。該員已符合刑法第75條之1
    第1 項第4 款得撤銷緩刑之宣告，顯然認為該緩刑之宣告已
    難收預期之效果，爰依刑事訴訟法第476 條規定聲請撤銷緩
    刑之宣告等語。
二、按緩刑制度設計之本旨，除可避免執行短期自由刑之流弊外
    ，主要目的係在獎勵惡性較輕者使其遷善，而經宣告緩刑後
    ，若有具體事證足認受宣告者並不因此有改過遷善之意，即
    不宜給予緩刑之寬典，乃另有撤銷緩刑宣告制度。又受緩刑
    之宣告而違反刑法第74條第2 項第1 款至第8 款所定負擔情
    節重大者，足認原宣告之緩刑難收其預期效果，而有執行刑
    罰之必要者，得撤銷其宣告，刑法第75條之1 第1 項第4款
    固有明文規定。惟考其立法意旨略以：修正條文第74條第2
    項增列法院於緩刑期間內，得命犯罪行為人於緩刑期內應遵
    守之事項（例如向被害人支付相當數額、向公庫支付一定之
    金額、接受精神、心理輔導、提供義務勞務或其他為預防再
    犯之事項），明定違反該條所定事項情節重大者，得撤銷其
    緩刑宣告，以期週延，且本條採用裁量撤銷主義，賦與法院
    撤銷與否之權限，實質要件即以「足認原宣告之緩刑難收其
    預期效果，而有執行刑罰之必要」，供作審認之標準。至於
    所謂「情節重大」，係指：受判決人顯有履行負擔之可能，
    而隱匿或處分其財產、故意不履行、無正當事由拒絕履行或
    顯有逃匿之虞等情事而言。準此，上揭「得」撤銷緩刑之情
    形，法官應依職權本於合目的性之裁量，妥適審酌被告於緩
    刑期間內違反應遵守事項之情節是否重大，是否已難收其預
    期之效果，而確有執行刑罰之必要，此與刑法第75條第1項
    所定2 款要件，有一具備，即毋庸再行審酌其他情狀，應逕
    予撤銷緩刑之情形不同，先予敘明。
三、經查：
    (一)本件受保護管束人因詐欺案件，經本院於98年5 月8 日以
      98年度審竹簡字第39號判決判處有期徒刑4 月，如易科罰
      金，以1,000 元折算1 日，緩刑2 年，緩刑期間付保護管
      束，並向公益團體、地方自治團體或社區提供80小時之義
      務勞務確定，緩刑期間自98年5 月8 日起自100 年5 月7
      日止等情，有上開判決書及臺灣高等法院被告前案紀錄表
      各1 份在卷可稽。
    (二)新竹地檢署檢察官依前開判決內容，以執行社區處遇命令
      通知受保護管束人，履行義務勞務期間自98年6 月5 日起
      至99年6 月5 日止，應於98年6 月19日至該署報到，並應
      於98年7 月17日至該署參加義務勞務說明會，受保護管束
      人於接獲前開處遇命令後，亦遵期報到，並切結將遵期依
      檢察官所定之義務勞務履行期限即99年6 月5 日之前，至
      指定之義務勞務執行機構，履行完成勞務義務履行時數，
      並告知如未履行將聲請撤銷緩刑之不利結果之情，有執行
      社區處遇命令、送達證書、被告基本資料表、臺灣新竹地
      方法院檢察署（附條件）緩刑付保護管束人應行注意事項
      具結書、被告參加義務勞務行政說明會心得報告書、附於
      該署98年度執護勞字第15號觀護卷宗可按。
    (二)又新竹地檢署於89年6 月24日發函通知受保護管束人，有
      關其義務勞務執行確切日期及內容，委由新竹縣政府警察
      局執行，並檢附報到單及每月報到單1 份，報到單並於接
      獲前開函文通知後2 週內向該機構完成報到後寄回該署，
      每月報到單則按月填報當月執行進度回覆該署，有該署98
      年6 月24日函文、送達證書可憑。
    (三)而該署觀護人於98年10月6 日與受保護管束人以電話查訪
      聯繫後得知：受保護管束人除前98年7 月17日完成之義務
      勞務外，迄今均未再完成義務勞務內容。該署觀護人於電
      話再次告知已委由新竹縣政府警察局執行，有觀護輔導紀
      要可按。
    (四)嗣該署考量受保護管束人居住處所位於新竹縣竹東鎮，而
      將義務勞務之執行改委由新竹縣竹東鎮東華社區發展會執
      行，且通知被告，有該署98年12月4 日函文、送達證書可
      按。
    (五)惟受保護管束人接獲該函文後，該署觀護人於99年2 月23
      日即無法再聯繫上受保護管束人，經聯繫執行義務勞務機
      構，亦得知受保護管束人迄今均未向該機構報到、執行義
      務勞務，有該署觀護輔導紀要在卷可憑。
    (六)綜上事證、情節，足見受保護管束人於經新竹地檢署檢察
      官通知應履行義務勞務期間、地點、及未遵循之不利結果
      後，其並無不能履行之情狀，仍無正當理由未予履行，足
      認受保護管束人違反情節重大，原宣告之緩刑難收其預期
      效果，而有執行刑罰必要，是聲請人聲請撤銷受刑人上開
      緩刑之宣告，於法並無不合，為有理由，應予准許。
四、依刑事訴訟法第476條，刑法第75條之1第1項第4款，裁定如
    主文。
中    華    民    國    99    年    7     月    16    日
                        刑事刑四庭    法  官    邱玉汝
以上正本證明與原本無異。
如不服本裁定，應於送達後5日內向本院提出抗告狀。
中    華    民    國    99    年    7     月    16    日
                                      書記官    陳怡芳

司法院資訊處製作；財團法人民間司法改革基金會備份。
